【裁判字號】    98,簡上,695
【裁判日期】    990115
【裁判案由】    傷害
【裁判全文】
臺灣高雄地方法院刑事判決             98年度簡上字第695號
上  訴  人
即  被  告  乙○○
上列上訴人因傷害案件，不服本院高雄簡易庭98年度審簡字第75
7 號中華民國98年6 月2 日第一審刑事簡易判決（聲請簡易判決
處刑案號：臺灣高雄地方法院檢察署97年度偵字第24669 號），
提起上訴，本院管轄第二審之合議庭判決如下：
    主  文
上訴駁回。
    事實及理由
一、本案經本院審理結果，認原判決認事用法，均無違誤，量刑
    亦屬妥適，應予維持，爰依刑事訴訟法第373 條之規定，引
    用第一審判決書（含檢察官聲請簡易判決處刑書）所記載之
    事實、證據及理由（詳如附件）。
二、上訴人即被告姬美英（下稱被告）上訴意旨略以：被告僅與
    告訴人戊○○發生言語爭吵，並未毆打告訴人。如係毆打，
    告訴人之傷勢應不僅右上臂瘀青，而應有多處傷痕；如係拍
    打或拉扯，應不致造成瘀青，而應係抓傷。況被告當時酒後
    身體難以平衡，如何毆打告訴人。且告訴人身材較被告高大
    ，如遭被告毆打，豈有不反擊之理。又如有發生毆打，衡情
    應有多數人目睹，惟告訴人未能提出證人舉證，而證人甲○○已於偵查中證稱其目睹全程經過，未見被告毆打告訴人等
    語。惟原判決僅憑鄉下診所出具之診斷書及告訴人單一指訴
    ，即認定被告傷害犯行，自有未合，為此提起上訴，請撤銷
    原判決，另為適當之裁判等語。
三、經查，原判決認定被告傷害告訴人戊○○之事實，業經引用
    檢察官聲請簡易判決書所載證人姬美英於警詢及偵查中之證
    述，及同慶醫院出具之診斷證明書為其佐證。而證人姬美英
    於本院審理中復證稱：伊於民國97年2 月1 日下午，有去茂
    林鄉簡易自來水廠那邊，當天那裡有舉辦衛生盃籃球比賽，
    伊到那裡買烤肉。伊在烤肉攤前等的時候，姬美英原本在烤
    肉攤內喝酒，突然對著伊直接衝過來，很用力用拳頭打伊右
    手臂1 下，伊問她說「你認識我嗎？」，她說「還好沒有打
    錯人」，然後就跑到民眾服務站的門口，指著伊說「你死定
    了，你不要經過茂林、大津」，之後就騎機車走了。伊沒有
    與她爭吵，也沒有拉扯，沒有碰到她的身體。姬美英打伊時
    ，烤肉攤的老闆娘，以及丙○○都有在場看到，現場還有其
    他人，但伊不知道他們的名字等語。伊與姬美英是同鄉○○
    村○○○○○道姬美英她們是三個姊妹，長得都很像，伊不
    知道誰是誰，伊一直住在外地工作，與姬美英從未交往甚至
    交談過，只聽說伊娘家的家族曾經與姬美英的家族有過土地
    糾紛等語，核與其於警詢、偵查中證述情節，前後一致。參
    以證人丙○○於本院審理中亦證稱：伊於97年2 月1 日下午
    4 點多，有到茂林鄉簡易自來水廠那裡，伊係與戊○○去買
    烤肉，伊等係在攤子外面等，姬美英在攤子裡面坐著，看起
    來有點醉意，跑過來用拳頭打戊○○的右手臂，戊○○問她
    為什麼打人，姬美英說「幸好沒有打錯人」，還嗆聲叫戊○○「不要經過茂林、大津」。當時有很多人看到，但伊不知
    道他們的名字。伊不認識姬美英，但以前有看過這個人。伊
    或家族的人不曾與姬美英有過糾紛，也不知道戊○○的家族
    與姬美英的家族有過糾紛等語，核與證人戊○○前開證述情
    節相符。證人丙○○既僅係曾經見過被告，而素不相識，衡
    情並無甘冒偽證罪責，而於審理中故為被告不利證述之理。
    而證人戊○○與被告素無來往，且係其娘家之族人曾與被告
    之家族發生土地糾紛，戊○○既已出嫁，且長期在外地工作
    ，與其並無重大關係，衡情亦不致為此攀誣被告傷害，證人
    戊○○、丙○○竟均一致指稱被告上開傷害行為，且所述被
    告以拳頭毆擊告訴人之右手臂，又與上開診斷證明書記載之
    傷勢及部位相符，自屬可信。而本院依被告聲請，傳喚證人
    甲○○到庭，惟僅證稱：當日係鄉運（運動會），伊在簡易
    自來水廠旁喝酒，剛好看到姬美英與1 名伊不認識之女子吵
    嘴，距離伊喝酒的地方相隔1 條8 米寬的馬路，伊不知道她
    們2 人何時開始吵架，亦未全程目睹，伊只有看一下，有時
    在看打球，不是全程一直盯著她們吵架的過程，伊沒有看見
    她們動手。當時伊與朋友在喝酒，是背對著她們，只有轉頭
    看一下等語。證人甲○○既背對被告與告訴人，又不知2 人
    何時發生爭執，僅係偶然回頭一瞥，而非全程目睹，則其回
    頭當時，非無可能已在被告以拳頭毆擊告訴人右手臂之後，
    自不足以證明被告確未毆打告訴人。至於被告於準備程序中
    原聲請傳訊證人丁○○，惟於審判程序中已撤回上開聲請，
    本院亦認待證事實已臻明瞭而無再調查之必要，附此敘明。
四、原審以被告上開傷害犯行明確，論以刑法第277 條第1 項之
    傷害罪（聲請簡易判決處刑誤載為刑法第284 條第1 項過失
    傷害罪，業經檢察官當庭更正），已敘明被告前因偽造文書
    案件經判處有期徒刑3 月確定，並於93年11月16日易科罰金
    執行完畢，其於有期徒刑執行完畢後5 年內再犯本件有期徒
    刑以上之罪，為累犯，應依刑法第47條第1 項之規定加重其
    刑。復審酌被告僅因細故，即對告訴人暴力相向，致告訴人
    受有右手臂瘀青之傷害，並考量被告犯罪動機、目的、手段
    、其職業、家庭經濟狀況及智識程度等一切情狀，量處拘役
    50日，並諭知以新臺幣1 千元折算1 日之易科罰金折算標準
    。本院核其認事用法，均無違誤，量刑亦屬適當，應予維持
    。被告否認犯行，提起上訴，指摘原判決不當，為無理由，
    應予駁回。
據上論斷，應依刑事訴訟法第455 條之1 第1 項、第3 項、第37
3 條、第368 條，判決如主文。
本案經檢察官鄧怡君到庭執行職務。
中    華    民    國    99    年    1     月    15    日
                  刑事第十六庭  審判長法  官  曾逸誠
                                      法  官  姚水文
                                      法  官  林柏壽
以上正本係照原本作成。
本判決不得上訴。
中    華    民    國    99    年    1     月    15    日
                                      書記官  洪嘉慧


司法院資訊處製作；財團法人民間司法改革基金會備份。
